【裁判字號】    89,易,636
【裁判日期】    890323
【裁判案由】    詐欺
【裁判全文】
臺灣高雄地方法院刑事判決                          八十九年度易字第六三六號
    公  訴  人  臺灣高雄地方法院檢察署檢察官
    被      告  甲○○
右列被告因詐欺案件，經檢察官提起公訴（八十八年度偵緝字第七八三號，本院判決
如左：
    主  文
甲○○連續意圖為自己不法之所有，以詐術使人將本人之物交付，累犯，處有期徒刑
壹年拾月。
    事  實
一、甲○○前曾於民國八十三年間因犯偽造文書罪及竊盜罪，分經臺灣高雄地方法院
    判有期徒刑二月及四月，於裁判確定前又因犯逃亡罪，經海軍第一軍區司令部判
    處有期徒刑一年四月，定應執行有期徒刑一年八月，於八十五年八月一日於國防
    部臺南監獄執行完畢，猶不知悔改，明知自己無償債能力，竟意圖為自己不法所
    有之概括犯意，自民國八十五年八月二十四日起至八十六年四月二日止，連續在
    高雄市○鎮區○○路中華人人電信公司處，以償還其銀行信用卡刷卡款項需款孔
    急、其進口手機被警察查扣需款贖回手機、其父親在寒舍ＫＴＶ有股份借錢會還
    等藉口，多次向乙○○借款，嗣後更以乙○○如不再續借其款項，前欠亦不能償
    還等方式，致乙○○陷於錯誤而陸續交付其款項。甲○○共詐得新台幣（下同）
    六十萬元，並陸續開立同額商用本票共五紙交予乙○○收執，嗣上開本票屆期經
    乙○○提示後，甲○○皆拒絕付款，其後更避不見面。
二、案經乙○○訴請臺灣高雄地方法院檢察署檢察官偵查起訴。
    理  由
一、訊據被告甲○○固坦承有於上揭時地向告訴人乙○○借用上開款項花用，惟否認
    有何詐欺犯行，辯稱：伊有要還告訴人所借款項，惟伊目前無能力返還云云。經
    查，被告以其進口手機被警察查扣，需款孔急；並以其父親在寒舍ＫＴＶ有股份
    借錢會還等詐術，致告訴人陷於錯誤，而陸續交付被告款項達六十萬元，而被告
    並無法提出其進口手機被警察查扣之事實，復自承其父親在寒舍ＫＴＶ並無股份
    等情，足認被告確係施用詐術而致告訴人陷於錯誤無訛，而被告事後又避不見面
    ，益證其有為自己不法所有之意圖甚明。此外並有被告交予告訴人之本票五紙及
    告訴人之催告函一紙在卷可憑，本件罪證明確，被告犯行足堪認定。
二、核被告所為係犯有刑法第三百三十九條第一項之詐欺取財罪。其先後多次犯行，
    時間緊接，手法相同，所犯構成要件罪名相同，顯係基於概括之犯意反覆為之，
    為連續犯，爰依刑法第五十六條之規定論以一罪，並加重其刑。又被告前曾於八
    十三年間因犯偽造文書罪及竊盜罪，分經臺灣高雄地方法院判有期徒刑二月及四
    月，於裁判確定前又因犯逃亡罪，經海軍第一軍區司令部判處有期徒刑一年四月
    ，定應執行有期徒刑一年八月，於八十五年八月一日於國防部臺南監獄執行完畢
    ，有本院被告全國前案紀錄表及臺灣高雄地方法院檢察署刑案資料查註紀錄表各
    一份，及經本院調閱臺灣高雄地方法院檢察署八十三年執字第九一○六號卷附海
    軍第一軍區司令部裁定、執行指揮書附卷可稽，其前受有期徒刑執行完畢，於五
    年內再犯本件最重本刑為有期徒刑以上之罪，為累犯，應依刑法第四十七條規定
    加重其刑。審酌被告犯罪之動機純係好逸惡勞，所詐騙之款項全用於吃喝玩樂，
    而告訴人所受之損害高達六十萬元，被告犯罪後之態度及未得告訴人之諒解等一
    切情狀，爰量處如主文所示之刑，以示懲儆。
三、據上論斷，應依刑事訴訟法第二百九十九條第一項前段、刑法第五十六條、第三
    百三十九條第一項、第四十七條，罰金罰鍰提高標準條例第一條前段，判決如主
    文。
中      華      民      國      八十九      年      三      月  二十三  日
                                  臺灣高雄地方法院刑事第二庭
                                      法  官    劉建利
右正本證明與原本無異。
如不服本判決，應於判決送達後十日內，向本院提出上訴狀。
                                      書記官    洪生輝
中      華      民      國      八十九      年      三      月  二十八  日


司法院資訊處製作；財團法人民間司法改革基金會備份。
